【裁判字號】    97,台抗,42
【裁判日期】    970117
【裁判案由】    殺人等罪經具保並限制住居後停止羈押
【裁判全文】
最高法院刑事裁定                九十七年度台抗字第四二號
抗  告  人  台灣高等法院高雄分院檢察署檢察官
被      告  甲○○
選任辯護人  吳漢成律師
上列抗告人因被告殺人等罪案件，不服台灣高等法院高雄分院中
華民國九十六年十一月二十六日所為被告經具保並限制住居後，
准予停止羈押之裁定（九十六年度矚上重訴字第一號），提起抗
告，本院裁定如下：
    主  文
抗告駁回。
    理  由
台灣高等法院高雄分院檢察署檢察官抗告意旨略以：被告甲○○
因涉嫌殺人等罪，已經原審判決認定屬實，並於民國九十六年十
一月十六日判處其有期徒刑十八年，所犯確為最輕本刑五年以上
有期徒刑之罪，渠為鉅額保險利益，與已死亡李雙全共謀殺人，
不惜以火車上其他乘客陪葬，而犯下殺人重罪，手段凶殘，渠面
對重刑，恐有逃亡之虞及以不正當手段干擾審判與執行，確有羈
押必要。被告對本案證人有相當不滿，案內諸多證人要求以視訊
方式進行交互詰問，或請被告暫時退庭，實乃心理上畏懼將來遭
其報復，故被告之羈押，除刑事訴訟上追訴、審判、執行之考慮
外，其對證人之危害性，亦為審酌重點之一。原裁定准予具保停
止羈押，自非適當等語。惟查被告羈押期間，被告及得為其輔佐
人之人或辯護人，得隨時具保，向法院聲請停止羈押，刑事訴訟
法第一百十條第一項定有明文。而聲請停止羈押，除有同法第一
百十四條各款所列情形之一，不得駁回者外，其准許與否，該管
法院應有裁量之權。是該管法院本於卷證審酌結果，如認為被告
無繼續羈押之必要者，乃准予具保停止羈押，即無不當。至於被
告有無被判重刑，尚非法律上得繼續執行羈押之原因。本件原審
雖於九十六年十一月十六日依殺人等罪，判處被告有期徒刑十八
年（九十六年度矚上重訴字第一號），然於同日亦以被告及其原
審選任辯護人具保停止羈押之聲請，認為符合規定，而裁定被告
於提出新台幣二十萬元之保證金並限制住居後，准予停止羈押。
其理由內對如何本於卷證為審酌，認為被告應無逃亡及勾串證人
、湮滅證據之虞，其命以相當金額具保並限制住居，已足確保將
來審判、執行之進行，而無羈押必要性之理由，已詳予敘明，復
斟酌個案具體情形，依刑事訴訟法第一百十六條之二第二款規定
，諭知被告不得對證人及其家屬身體、財產實施危害或恐嚇之行
為。經核原裁定於法並無違誤。抗告意旨任憑己見指摘原裁定不
當，為無理由，應予駁回。
據上論結，應依刑事訴訟法第四百十二條，裁定如主文。
中    華    民    國  九十七  年    一    月   十七   日
                      最高法院刑事第六庭
                          審判長法官  張  淳  淙
                                法官  劉  介  民
                                法官  張  春  福
                                法官  蔡  彩  貞
                                法官  林  俊  益
      本件正本證明與原本無異
                                      書  記  官
中    華    民    國  九十七  年    一    月  二十三  日
                                                 H


司法院資訊處製作；財團法人民間司法改革基金會備份。
